# 投资性房地产的核算

提问人：al2006091174 时间：2018-12-13 23:09:42
陈版，被审计单位有用一块工业用地，是通过出让方式获得的，现在闲置，会计处理时计入了投资性房地产，说是持有并准备增值后转让的土地使用权，符合投资性房地产的定义。但是 2018 年注会课本里特别强调了“土地使用权在我国属于稀缺资源，国家严格限制与之相关的投机行为，在我国实务中，持有并准备增值后转让的土地使用权这种情况很少”。如何把握这其中的尺度呢，被审计单位是一个老国有企业，说他持有土地的行为是投机行为不准确。个人觉得可以计入投资性房地产，请指教。

回答人：chenyiwei
确实，“在我国实务中，持有并准备增值后转让的土地使用权这种情况很少”。建议继续作为无形资产核算。如果姚作为投资性房地产，则考虑到不同性质的地块公允价值差异巨大，工业用地可能缺乏活跃市场等原因，不建议采用公允价值模式。